# DANIEL RODRIGUES **PESSOA**

Cobalto.dev daniel@cobalto.dev linkedin.com/in/cobalto in



## APRESENTAÇÃO

Formado em Ciência da Computação pela Universidade Veiga de Almeida, me especializei no desenvolvimento de aplicações desktop e Web com utilização de tecnologias Microsoft. Além de atuar com Desenvolvimento de Software .Net, possuo experiência atuando em consultoria de BI tecnologias Qlik, e de Machine Learning e Cognitive Services com IBM Watson.



## **FORMAÇÃO**

Ciência da Computação | Universidade Veiga de Almeida | 2007 - 2011 Formação MCSD App Builder | Instituto Infnet | 11/2017 - 04/2018

## **CERTIFICACÕES**

Programming in HTML5 with JavaScript and CSS3 (70-480) | Microsoft Developing Microsoft Azure and Web Services (70-487) | Microsoft IBM Certified Application Developer - Watson V3 Certification | IBM



### **EXPERIÊNCIA**

Desenvolvedor .Net | Warren Brasil 10/2020 – PRESENTE

- Análise, desenvolvimento e manutenção de sistemas .Net

Desenvolvimento de novas funcionalidades e manutenção dos microsserviços do squad de Visão Geral que atua como ponto de entrada do cliente na plataforma e engloba dados das demais verticais estruturais com a realização da Integração com os demais microsserviços.

.NET Core; MySQL; Web API; Microsserviços; Kafka; Windows Services; JIRA;

## Desenvolvedor .Net | Sindus ANDRITZ

06/2019 - 09/2020

- Análise, desenvolvimento e manutenção de sistemas .Net e Python

Desenvolvimento de novas funcionalidades e manutenção entre as diversas aplicações da plataforma de automação industrial Metris englobando front-end WPF (Equipe PIMS), aquisição de dados via sensores em redes industriais (Equipe Connectors).

ASP.NET; MVC; Web API; Windows Services; JIRA; .NET Core; SQL Server; Python

#### Analista Desenvolvedor .Net | SONDA TI

09/2018 - 05/2019

Cliente: Transpetro

Projetos: CAST; GETIC Web; FLOW; PLAI;

- Análise, desenvolvimento e manutenção de sistemas .Net

Desenvolvimento de novas funcionalidades e manutenção em sistema ASP.NET MVC 5 de Controle de Acesso Transpetro (CAST) e sistema de controle de estocagem e transmissão de derivados de petróleo (FLOW). Participação ativa na concepção, definição de requisitos e modelagem de webservice (Web API) para expansão das funções de sistemas legados integrado ao CAST e no Portal de Transparência Transpetro (PLAI).

ASP.NET; MVC; Jquery; Web API; Windows Services; Crystal Reports; NHibernate; FCorp; Ninject; JIRA: SVN; Petrobras CAv4; Dapper; MongoDB; ASP.NET Core;

#### **Consultor Bots | CADS Consultoria de Sistemas**

05/2017 - 09/2018

- Consultoria e Treinamento de Chatbots para projetos diversos.

Definição de requisitos, prototipação, mentoria na utilização do Knowledge Studio no treinamento junto ao cliente e desenvolvimento de interface de interação personalizada de chatbots utilizando o serviço Watson Assistant (Conversation) e uso de demais serviços cognitivos IBM, tais quais NLC, NLU, Tone Analyzer, e Language Translator, para expansão das capacidades dos bots conforme necessidade dos projetos. Participação na prototipação de projetos utilizando IBM Discovery e Visual Recognition.

ASP.NET Core; Jquery; Bootstrap; IBM Watson; IBM Cognitive Services;

## **Consultor BI Qlikview | CADS Consultoria de Sistemas** 01/2016 – 09/2018

- Consultoria, desenvolvimento e design de Business Discovery e Business Intelligence.

Participação ativa na concepção e definição de requisitos junto ao cliente e usuários internos dos painéis, execução da extração, modelagem e exibição conforme necessidade de análise dos dados para geração de valor. Configuração e manutenção dos ambientes de execução das ferramentas Qlik seguindo os padrões adotados pela equipe de infraestrutura do cliente. Atuações alocada junto às equipes de TI do cliente.

QlikView; QlikSense; VBA;

#### Analista de Sistemas | CADS Consultoria de Sistemas

01/2016 - 09/2018

Projeto: SGSC -Sistema de Gestão em Seguro de Crédito

- Análise, desenvolvimento e manutenção do sistema de gestão de seguro de crédito.

Desenvolvimento de novas funcionalidades e manutenção em sistema ASP.NET MVC 5 conforme necessidades do cliente. Atuação remota no projeto (cliente localizado em Campinas/SP) com gerenciamento e acompanhamento executado pelo software JIRA. Implantação das estratégias de CI/CD na nuvem utilizando Azure DevOps (VS Online) com versionamento TFS e deploy em ambiente Azure.

Projeto: Sistema de controle financeiro e gestão online

- Análise e desenvolvimento de plataforma de controle financeiro e gestão para pessoa física.

Participação ativa na concepção, definição de requisitos e modelagem da base de dados do sistema. Concepção e implementação da UI/UX do front-end em Razor, Jquery e Bootstrap e back-end ASP.NET Core 2 com controle de identidade via ASP.NET Identity; Definição de estratégia de tunning para consumo da base de dados Azure SQL Server com utilização mista entre os ORMs EF Core e Dapper. Implantação das estratégias de CI/CD na nuvem utilizando Azure DevOps (VS Online) com versionamento GIT e deploy em ambiente Azure.

ASP.NET Core; MVC; ASP.NET Identity; Web API 2; REST; Jquery; Bootstrap; EF Core; Moq; xUnit; Swagger; TFS; Azure; JIRA; GIT; Azure SQL Database; Dapper; Azure DevOps;

#### Desenvolvedor .Net | CADS Consultoria de Sistemas

11/2013 - 12/2015

Cliente: Petrobras

Projeto: PlanCADS e Painéis auxiliares (Dashboards)

- Análise e Desenvolvimento de soluções de gestão de acompanhamento orçamentário, custos operacionais e administrativos, indicadores financeiros e realização orçamentária com utilização de ferramentas de Data mining OLAP sobre base de dados Oracle.

Desenvolvimento de novas funcionalidades e manutenção em sistema ASP.NET com utilização de biblioteca third-party para consumo e exibição de dados extraídos de base Oracle para modelo MOLAP. Desenvolvimento de dashboards gráficos satélites (painéis auxiliares) em Silverlight ou WPF personalizados conforme as necessidades analíticas do cliente (áreas) com consumo do Data Mart do sistema principal via webservices WCF/SOAP.

ASP.NET; Javascript; ActiveX; WPF; WCF; Silverlight; ETL; OLAP; MOLAP; TFS;

#### Desenvolvedor .Net | Stone Pagamentos

06/2013 - 11/2013

- Análise e desenvolvimento de soluções tecnológicas de captura, transmissão, processamento e liquidação financeira das transações realizadas com cartões de plástico ou por meios digitais (e-commerce).

Atuação no time de backoffice com o desenvolvimento de soluções asp.net e windows services de controle e execução de movimentação financeira (pagamentos) entre os sistemas da adquirente e instituições financeiras (bancos) dos clientes (lojistas) com utilização do padrão FEBRABAN.

ASP.NET; MVC; REST; WCF; TFS; FTP; Windows Services; FEBRABAN;

#### Desenvolvedor .Net | CADS Consultoria de Sistemas

04/2011 - 03/2013

Cliente: Petrobras

Projeto: PlanCADS e Painéis auxiliares (Dashboards)

- Análise e Desenvolvimento de soluções de gestão de acompanhamento orçamentário, custos operacionais e administrativos, indicadores financeiros e realização orçamentária com utilização de ferramentas de Data mining OLAP.

Desenvolvimento de novas funcionalidades e manutenção em sistema ASP.NET com utilização de biblioteca third-party para consumo e exibição de dados extraídos de base Oracle para modelo MOLAP. Desenvolvimento de dashboards gráficos satélites (painéis auxiliares) em Silverlight ou WPF personalizados conforme as necessidades analíticas do cliente (áreas) com consumo do Data Mart do sistema principal via webservices WCF/SOAP.

ASP.NET; Javascript; ActiveX; WPF; WCF; Silverlight; TFS;



## Prêmio Destaque TIC 2012 | Petrobras

Prêmio conferido ao projeto GERA (Gestão de Resultados do Abastecimento)